臺灣板橋地方法院民事判決　　　　　　　　　　　　　九十三年度訴字第五０四號
　　原　　　告　甲○○
　　被　　　告　乙○○
右當事人間請求侵權行為損害賠償事件，本院判決如左：
    主    文
被告應給付原告新台幣參拾萬元。
原告其餘之訴駁回。
訴訟費用由被告負擔。
本判決第一項得假執行。
原告其餘假執行之聲請駁回。
    事實及理由
一、原告起訴主張：被告與訴外人陳志成於民國九十一年九月三日凌晨二時許，在台
    北縣三峽鎮○○路二八一號之小吃店內外，因細故共同毆打原告臉部，致原告跌
    到在地，被告仍持鞋子毆打原告，原告因而受有右眼挫傷併眼窩骨骨折、視網膜
    水腫及眼壓增高等傷害，醫治歷久未癒，至九十二年九月十六日經財團法人恩主
    公醫院檢查，同年九月十七日接受神經減壓及脊椎內固定手術，迄今無法復原，
    原告計支出醫療費用一萬八千八百四十二元，並受有六十萬元之非財產上損害，
    爰依據侵權行為之法律關係，請求被告賠償新台幣（下同）七十一萬八千八百四
    十二元，並陳明願供擔保請准宣告假執行等語。被告對於毆傷原告之事實並不爭
    執，惟抗辯：原告請求之金額過高，請求駁回原告之訴及其假執行之聲請云云。
二、經查原告主張：被告與訴外人陳志成於民國九十一年九月三日凌晨二時許，在台
    北縣三峽鎮○○路二八一號之小吃店內外，因細故共同毆打原告臉部，致原告跌
    到在地，被告仍持鞋子毆打原告，原告因而受有右眼挫傷併眼窩骨骨折、視網膜
    水腫及眼壓增高等傷害之事實，有附於台灣板橋地方法院檢察署九十一年度偵字
    第二０九三四號偵查卷之長庚紀念醫院診斷證明書一件足憑，復為被告到場所不
    爭執，且被告並因前揭傷害犯行經本院以九十二年度簡字第三七八０號刑事判決
    判處拘役二十五日，如易科罰金，以三百元折算一日，並經本院依職權調閱前開
    卷宗查證無訛，自堪信為真實。復查原告雖另主張：因遭被告出手毆傷，致於九
    十二年九月十七日至財團法人恩主公醫院接受神經減壓及脊椎內固定手術云云，
    惟查原告係於九十二年六月九日因背痛、坐骨神經痛、跛行、下肢麻木等問題至
    恩主公醫院求診，經復健治療後無效，始於九十二年九月十七日接受脊椎手術之
    事實，有恩主公醫院九十三年六月一日（九三）恩醫事字第０七七七號函所附病
    歷摘要一件在卷足憑，則原告自九十一年九月三日遭被告毆傷起，至九十二年六
    月九日首度因脊椎病變至恩主公醫院求診時止，已逾九個月，且原告於九十二年
    三月十三日本院九十二年度易字第一一八號傷害案件審理時僅陳述：（法官問告
    訴人：九十一年九月三日在台北縣三峽鎮○○路二八一號受傷經過如何？）...
    我就到恩主公醫院就醫了，現在我的眼睛還有後遺症，我都沒有辦法開車，現在
    我的眼睛狀況有時會覺得模糊看不見東西，有的時侯正常等語，並未陳述其脊椎
    有因遭被告毆傷致引發病變之情事，衡諸原告於九十二年六月九月首度因脊椎病
    變至因主公醫院就診距被告傷害原告已有相當時間，及原告於九十二年三月十三
    日本院審理時亦未陳述有脊椎病變之情事，尚難認原告之脊椎病變係因被告之傷
    害犯行所導致，核原告此部分之主張，顯無可採。
三、按因故意或過失，不法侵害他人之權利者，負損害賠償責任；不法侵害他人之身
    體或健康者，對於被害人因此喪失或減少勞動能力，或增加生活上之需要時，應
    負損害賠償責任；不法侵害他人之身體、健康、名譽、自由、信用、隱私、貞操
　　，或不法侵害其他人格法益而情節重大者，被害人雖非財產上之損害，亦得請求
　　賠償相當之金額，民法第一百八十四條第一項、第一百九十三條第一項及第一百
　　九十五條第一項分別定有明文。查被告出手毆打原告，致令原告受有身體及健康
    上之傷害，原告依法自得請求被告賠償損害及支付慰撫金。茲將原告請求之金額
    分項說明如下：
    (一)醫療費用一萬八千八百四十二元部分：原告主張其於九十二年九月十六日至同
      年月二十五日至恩主公醫院接受脊椎固定手術支出醫療費用一萬五千二百七十
      五元，同年十月二十日支出六百十一元，同年十月二十三日支出一千四百二十
      四元，同年十月九日支出八百八十二元，同年十二月十日支出一百五十元，同
      年十一月二十日支出五百元，雖提出恩主公醫院收據六件為證，惟前開醫療費
      用之支出距被告毆傷原告之日均在十一個月以上，揆諸前揭說明，難認係遭被
      告毆打所致，則原告請求此部分之醫療費用，難認有理由。
    (二)精神慰撫金六十萬元部分：原告因遭被告毆傷，致右眼挫傷併眼窩骨骨折及視
      網膜水腫及眼壓增高，且因上述眼球下直肌卡在骨折處造成右眼無法上視，乃
      於九十一年九月三日、六月至長庚紀念醫院接受眼窩骨骨折修補手術，有長庚
      紀念醫院九十一年九月五日出具診斷證明一紙足憑，衡諸社會通念，原告精神
      上必受有相當之痛苦，且於康復後仍須飽受後遺症之困擾，本院審酌兩造之教
      育程度均為國小，原被告之職業分屬為農工，經濟狀況均非甚佳，及其他一切
      情狀，因認原告請求慰撫金六十萬元尚屬過高，應核減為三十萬元始屬適當。
四、從而，原告依據侵權行為之法律關係請求被告賠償三十萬元，為有理由，應予准
    許，逾此之請求，即屬無據，應予駁回。又本件判決所命給付之金額未逾新台幣
    五十萬元，爰依職權宣告假執行，至於原告敗訴部分，其假執行之聲請亦失所附
    麗，應併予駁回。
五、結論：原告之訴一部為有理由，一部為無理由，依民事訴訟法第七十九條、第三
    百八十九條第一項第五款，判決如主文。
中　　　華　　　民　　　國　　九十三　　年　　　六　　月　　　十七　　　日
                                臺灣板橋地方法院民事第三庭
                                    法  官  何君豪
右為正本係照原本作成
如對本判決上訴，須於判決送達後廿日內向本院提出上訴狀
中　　　華　　　民　　　國　　九十三　　年　　　六　　　月　　十七　　　日
                                    書記官  蕭興南
